【裁判字號】    98,訴,1415
【裁判日期】    990204
【裁判案由】    違反毒品危害防制條例
【裁判全文】
臺灣屏東地方法院刑事判決              98年度訴字第1415號
公  訴  人  台灣屏東地方法院檢察署檢察官
被      告  甲○○
上列被告因違反毒品危害防制條例案件，經檢察官提起公訴（
98年度毒偵字第1647號），因被告就被訴事實為有罪之陳述，經
告知簡式審判程序意旨，並聽取公訴人及被告之意見後，本院合
議庭裁定由受命法官獨任依簡式審判程序審理，判決如下：
    主  文
甲○○施用第一級毒品，累犯，處有期徒刑拾月；又施用第二級
毒品，累犯，處有期徒刑伍月，扣案沾黏甲基安非他命成分之玻
球管吸食器壹組沒收銷燬。應執行有期徒刑壹年貳月，扣案沾黏
甲基安非他命成分之玻球管吸食器壹組沒收銷燬。
    事  實
一、甲○○於民國87年間因施用毒品案件，經本院裁定令入勒戒
    處所施以觀察、勒戒，於87年7 月8 日入勒戒所執行，因有
    繼續施用毒品傾向，經本院裁定令入戒治處所施予強制戒治
    ，87年8 月7 日轉入執行戒治，嗣經本院裁定停止戒治，所
    餘期間付保護管束，於88年5 月18日出戒治所，於88年8 月
    6 日戒治期滿（未經撤銷停止戒治）執行完畢，後經本院以
    87年度易字第463 號判決判處免刑，於88年9 月23日確定。
    再於91年間因施用毒品案件，經台灣高等法院高雄分院以92
    年上訴字第1070號判決判處應執行有期徒刑1 年8 月確定；
    嗣於93年間，復因違反槍砲彈藥刀械管制條例案件，經本院
    以93年度訴字第142 號判決判處有期徒刑1 年6 月確定、同
    年因違反毒品危害防制條例案件，經本院以93年度訴字第
    244 號判決判處有期徒刑1 年4 月、1 年、7 月確定，上開
    四罪經本院以96年度聲減字第899 號裁定各減刑為有期徒刑
    9 月、8 月、6 月、3 月又15日後，更定應執行刑為2 年1
    月，再與前揭1 年8 月之有期徒刑合併執行，而於96年11月
    20日縮刑期滿執行完畢。詎甲○○仍不知悔改，又分別基於
    施用第一級毒品海洛因、二級毒品甲基安非他命之犯意，於
    98年9 月13日6 時及13時許，分別在屏東縣潮州鎮○○街8
    巷4 號住處，施用海洛因及甲基安非他命各一次。嗣為警於
    當日14時20分許，在潮州鎮○○路○○道旁查獲，並扣得玻
    璃球吸食器1 組，經對其採尿送驗後，其尿液中檢出嗎啡及
    甲基安非他命陽性反應而查獲上情。
二、案經屏東縣政府警察局潮州分局報告台灣屏東地方法院檢察
    署檢察官偵查起訴。
    理  由
一、本件被告所犯係死刑、無期徒刑、最輕本刑為3 年以上有期
    徒刑以外之罪，其於本院準備程序中就前揭被訴事實為有罪
    之陳述，經受命法官告知簡式審判程序之旨，並聽取其與公
    訴人之意見後，本院認無不得或不宜改依簡式審判程序進行
    之處，爰依刑事訴訟法第273 條之1 第1 項、第284 條之1
    ，本院合議庭裁定由受命法官獨任依簡式審判程序審理；又
    簡式審判程序之證據調查，依刑事訴訟法第273 條之2 規定
    ，不受同法第159 條第1 項審判外陳述排除之限制，再被告
    對於卷內之各項證據，亦不爭執證據能力，故卷內所列之各
    項證據，自得作為證據，合先敘明。
二、前揭施用第一級毒品海洛因及第二級毒品甲基安非他命之犯
    罪事實，業據被告甲○○於本院審理時自承不諱，復有台灣
    檢驗科技股份有限公司濫用藥物尿液檢驗報告1 紙、扣案之
    玻璃球吸食器1 組在卷足憑。足認被告自白施用海洛因及甲
    基安非他命與事實相符，應可採信。
三、按海洛因及甲基安非他命分別為毒品危害防制條例第2 條第
    2 項第1 款、第2 款規定之第一級、第二級毒品，除法律另
    有規定者外，不得持有、施用。核被告甲○○所為，係犯毒
    品危害防制條例第10條第1 項之施用第1 級毒品罪，及同條
    第2 項之施用第2 級毒品罪。其施用前持有海洛因及甲基安
    非他命之低度行為，應各為施用之高度行為所吸收，均不另
    論罪。被告所犯上開2 罪間，犯意各別，行為互異，應分別
    論罪，合併處罰。又被告於91年間因施用毒品案件，經台灣
    高等法院高雄分院以92年上訴字第1070號判決判處應執行有
    期徒刑1 年8 月確定；嗣於93年間，復因違反槍砲彈藥刀械
    管制條例案件，經本院以93年度訴字第142 號判決判處有期
    徒刑1 年6 月確定、同年因違反毒品危害防制條例案件，經
    本院以93年度訴字第244 號判決判處有期徒刑1 年4 月、1
    年、7 月確定，上開四罪經本院以96年度聲減字第899 號裁
    定各減刑為有期徒刑9 月、8 月、6 月、3 月又15日後，更
    定應執行刑為2 年1 月，再與前揭1 年8 月之有期徒刑合併
    執行，而於96年11月20日縮刑期滿執行完畢等情，有台灣高
    等法院被告全國前案紀錄表1 份附卷足按。其於5 年以內再
    故意犯本件有期徒刑以上之罪，依刑法第47條第1 項規定，
    應論以累犯，並加重其刑。
四、爰審酌被告甲○○之年齡、品行、智識程度、犯罪手段、對
    於法益侵害之程度，被告曾因施用毒品而經法院裁定施以觀
    察、勒戒及戒治，又犯本件施用毒品犯行，雖其欠缺悔悟、
    遷善之決心，然因施用毒品僅係戕害其自己身心並無加害他
    人，且此次施用毒品次數僅2 次等一切情狀，分別量處如主
    文所示之刑，並定其應執行之刑。
五、扣案之玻璃球吸食器1 組，業經被告自承用以供施用甲基安
    非他命毒品所使用，吸食器管內所沾黏之海洛因，顯已析離
    不易，此觀卷附法務部調查局93年3 月19日調科壹字第0930
    0113 060號函文意旨自明，應與所沾黏之毒品併同處分，依
    毒品危害防制條例第18條第1 項前段，沒收銷燬之。
據上論斷，應依刑事訴訟法第273 條之1 第1 項、第299 條第1
項前段，毒品危害防制條例第10條第1 項、第2 項、第18條第1
項前段，刑法第11條、第47條第1 項、第51條第5 款，判決如主
文。
本案經檢察官李秀玲到庭執行職務
中    華    民    國    99    年    2    月    4      日
                  刑事第二庭      法  官  簡光昌
以上正本證明與原本無異。
如不服本判決應於收受本判決送達後10日內向本院提出上訴書狀
，其未敘述上訴理由者，並得於提起上訴後20日內向本院補提理
由書狀（均須按他造當事人之人數附繕本）「切勿逕送上級法院
」。
中    華    民    國    99    年    2     月    4     日
                                  書記官0  黃佳惠
本判決附錄法條：
毒品危害防制條例第10條
施用第一級毒品者，處 6 月以上 5 年以下有期徒刑。
施用第二級毒品者，處 3 年以下有期徒刑。

司法院資訊處製作；財團法人民間司法改革基金會備份。
